【裁判字號】    92,上易,2586
【裁判日期】    921212
【裁判案由】    傷害
【裁判全文】
臺灣高等法院刑事判決                          九十二年度上易字第二五八六號
    上  訴  人
    即  被  告  乙○○
    選任辯護人  呂傳勝  律師
右上訴人因傷害案件，不服臺灣桃園地方法院九十二年度易字第三二三號，中華民國
九十二年七月二十四日第一審判決（起訴案號：臺灣桃園地方法院檢察署九十一年度
調偵字第六四號），提起上訴，本院判決如左：
    主  文
上訴駁回。
    事  實
一、乙○○於民國八十九年十月十二日二十二時三十分許，與其友人共三男二女行走
    於中壢市○○○路文化新村一一五號前之巷道內，適甲○○騎機車前來，因乙○○等人於路中行走而起口角，雙方不歡而離去。乙○○等人欲毆打甲○○洩憤，
    乃召集七、八名已滿十八歲之不詳姓名者，彼此基於共同之犯意聯絡，在附近尋
    找甲○○欲加以毆打。同日約二十三時許，甲○○自中壢市○○○路文化新村二
    十號其居住之工廠走出欲前去購買香菸，行至門外時即遭乙○○夥同七、八人持
    機車大鎖、鋁棒等毆打，致甲○○受有頭部外傷併頭皮撕裂傷、左耳撕裂傷、左
    肩及背部挫傷併瘀傷、左手瘀傷、腿部瘀傷等傷害。
二、案經甲○○訴由臺灣桃園地方法院檢察署檢察官聲請簡易判決處刑，經原審以通
    常程序審理之。
    理  由
一、訊據上訴人即被告乙○○否認有傷害犯行，辯稱：伊並不認識甲○○，且未前往
    文化新村之巷道，亦未與人發生口角，更未傷害人云云。惟查：
    (一)被告夥同七、八人分持機車大鎖及鋁棒毆打告訴人甲○○，致告訴人受有頭部
      外傷併頭皮撕裂傷、左耳撕裂傷、左肩及背部挫傷併瘀傷、左手瘀傷、腿部瘀
      傷等傷害之事實，業經告訴人指訴明確，並有告訴人受傷之照片及診斷證明書
      在卷可稽（偵查卷第十頁至第十三頁）。告訴人指證被告下手毆打伊致傷，而
      被告則否認其有傷害告訴人之犯行，經原審函請法務部調查局對被告及告訴人
      實施測謊結果，認為：「一、乙○○稱：(一)渠不知道甲○○是被何人打傷的；
      (二)渠沒有帶人毆打甲○○；(三)甲○○被打時渠不在現場。上述問題經測試均呈
      情緒波動反應，研判有說謊。二、甲○○稱：(一)乙○○有帶人毆打渠；(二)乙○○有持鋁棒毆打渠。上述問題經測試均無情緒波動反應，研判未說謊。」，有
      法務部調查局調科參字第九二００一九二六二０號測謊報告書在卷可憑（原審
      卷第四十頁）。告訴人指訴被告帶人毆打伊之言，經測試認未有說謊，故其指
      證應堪採信。而被告就其不知道甲○○是被何人打傷；渠沒有帶人毆打甲○○
      ；甲○○被打時渠不在現場之言，均呈說謊反應，足證其確有毆打告訴人之事
      。是本件應以告訴人之指證為可信。
    (二)證人王淑華、王淑娟於偵查中固證稱：八十九年十月十二日當天其等與被告及
      林嘉裕等人在被告家飲酒，但未與他人發生衝突等語；證人丙○○於本院審理
      時雖亦證稱：八十九年十月十二日晚上，伊與被告，及被告之父母在被告家中
      喝酒聊天等語（本院卷第六十三頁），但查：王淑華、王淑娟證稱當時在場喝
      酒之人有渠二人、被告外，尚有林嘉裕，而證人丙○○證稱當時在場之人為伊
      、被告外，尚有被告之父母，證人王淑華、王淑娟、丙○○證述在場之人數、
      人名並不一致，佐以上開測謊報告觀之，顯為事後迴護被告之詞，自不得為有
      利於被告之認定。
    綜上所述，本件事證明確，被告空言否認，不足採信，其犯行堪以認定。
二、核被告所為，係犯刑法第二百七十七條第一項之罪。被告與其他已滿十八歲之不
    詳姓名者七、八人間，就上開犯行彼此間有犯意聯絡，行為分擔，均為共同正犯
    。
三、原審以被告罪證明確，依刑法第二條第一項前段、第二十八條、第二百七十七條
    第一項、第四十一條第一項前段、罰金罰鍰提高標準條例第一條前段、第二條規
    定，並於審酌被告因與告訴人發生口角而犯本件，其犯罪之動機、犯罪之手段、
    被害人所受傷害程度及被告犯罪後之態度等一切情狀，量處有期徒刑四月，並諭
    知易科罰金之折算標準。被告行為後，刑法第四十一條業經修正公布施行，於九
    十年一月十二日生效，將得易科罰金之範圍自犯最重本刑三年以下有期徒刑之罪
    ，而受六個月以下有期徒刑或拘役之宣告者，擴及於犯最重本刑為五年以下有期
    徒刑之罪，而受六個月以下有期徒刑或拘役之宣告，因身體、教育、職業、家庭
    之關係或其他正當事由，執行顯有困難者，得以一元以上三元以下折算一日，易
    科罰金。被告行為後法律已有變更，比較修正前後之規定，修正後之法律於被告
    並無不利，故依刑法第二條第一項前段規定，適用修正後之法律，以為本件諭知
    被告易科罰金之折算標準之依據。並以被告及同夥之人持以毆打告訴人之機車大
    鎖及鋁棒，因未扣案，且不能證明係被告或共犯所有用以犯罪之物，故不宣告沒
    收。經核原判決認事用法，並無不合，量刑亦屬妥適，被告上訴猶執前詞否認犯
    行，指摘原判決不當，請求撤銷改判云云，為無理由，應予駁回。
據上論斷，應依刑事訴訟法第三百六十八條，判決如主文。
本案經檢察官呂光華到庭執行職務。
中      華      民      國    九十二    年     十二     月     十二     日
                              臺灣高等法院刑事第二十四庭
                                  審判長法  官  陳  貽  男
                                        法  官  徐  世  禎
                                        法  官  李  世  貴
右正本證明與原本無異。
不得上訴。
                                        書記官  魏  汝  萍
中      華      民      國    九十二    年     十二     月     十二     日
附錄：本案論罪科刑法條全文
刑法第二百七十七條
  傷害人之身體或健康者，處三年以下有期徒刑、拘役或一千元以下罰金。
  犯前項之罪因而致人於死者，處無期徒刑或七年以上有期徒刑；致重傷者，處三年
  以上十年以下有期徒刑。


司法院資訊處製作；財團法人民間司法改革基金會備份。
